臺灣臺北地方法院小額民事判決
111年度勞小字第16號
原      告  黃啓禎
被      告  近藤食品股份有限公司

法定代理人  傅建霖

上列當事人間請求給付工資事件，本院於民國111年6月15日言詞
辯論終結，判決如下：
    主  文
一、被告應給付原告新臺幣陸萬捌仟伍佰捌拾陸元，及自民國一
    一一年五月十八日起至清償日止，按年息百分之五計算之利
    息。
二、被告應提繳新臺幣捌仟玖佰零肆元至原告之勞工保險局勞工
    退休金個人專戶。
三、本判決第一項、第二項得為假執行；但被告分別以新臺幣陸
    萬捌仟伍佰捌拾陸元、新臺幣捌仟玖佰零肆元為原告預供擔
    保，各得免為假執行。
四、原告其餘之訴駁回。
五、訴訟費用新臺幣壹仟元由被告負擔。
    事實及理由
壹、程序事項：
一、按訴狀送達後，原告不得將原訴變更或追加他訴，但請求之
    基礎事實同一、擴張或減縮應受判決事項之聲明，不在此限
     ，民事訴訟法第255條第1項第2款、第3款分別定有明文。
    本件原告起訴時請求被告給付其新臺幣（下同）7萬8126元
    暨遲延利息，並願供擔保請准宣告假執行；嗣於民國111年6
    月15日本院審理時更正聲明為被告應給付其6萬8586元暨遲
    延利息，及被告應提繳9540元至原告勞工退休金個人專戶，
    並確認請求權基礎為勞工退休金條例（下稱勞退條例）第12
    條 、第31條等規定及兩造間僱傭契約之法律關係，復撤回
    假執行之聲請，核原告變更應受判決事項之聲明，其請求之
    基礎事實同一，揆諸前揭規定，應予准許。
二、被告經合法通知，未於言詞辯論期日到場，核無民事訴訟法
    第386條所列各款情形，依民事訴訟法第385條第1項前段規
    定，爰依原告之聲請，由其一造辯論而為判決。
貳、實體方面：　　
一、原告起訴主張經審理後略以：原告自109年9月1日起受僱於
    被告擔任正職廚師，約定月薪為3萬3000元，詎被告自110年
    5月底即未營業，並積欠原告同年5、6月份之薪資，原告已
    依勞動基準法（下稱勞基法）第14條第1項第5款之規定終止
    兩造間僱傭契約，並於同年6月20日離職。嗣兩造於110年8
    月2日、同年9月1日於臺北市政府勞動局進行勞資爭議調解 
    ，因歧見過大致調解不成立。又被告迄未給付原告110年5、
    6月份薪資共5萬5000元、資遣費1萬3586元，且未為原告提
    撥110年2月至6月之勞工退休金共9540元，爰依勞退條例第1
    2條、第31條等規定及兩造間僱傭契約之法律關係提起本件
    訴訟。並聲明：㈠被告應給付原告6萬8586元，及自起訴狀繕
    本送達之翌日起至清償日止，按年息百分之5計算之利息 ；
    ㈡被告應補提撥勞工退休金9540元至原告之勞工退休金個人
    專戶。
二、被告經合法通知未於言詞辯論期日到場，亦未提出任何書狀
    作任何聲明或陳述。
三、本院之判斷：
　㈠原告所主張之事實，業據其提出攷勤表、薪資明細單、原告
    薪資帳戶之網路銀行交易明細、勞工退休金個人專戶資料、
    平均工資試算表、資遣費試算表、離職證明書、勞工保險異
    動查詢、臺北市政府勞動局勞資爭議調解紀錄及減班證明等
    件影本為證，而被告雖受合法通知，惟未於言詞辯論期日到
    場爭執，復未提出書狀答辯，綜合上開事證，堪信原告主張
    之事實為真正。
  ㈡原告請求給付部分：
　⒈工資部分：原告離職前月薪為3萬3000元，而被告迄未給付原
    告自110年5月1日起至同年6月20日之工資共5萬5000元，是
    原告請求被告給付工資5萬5000元自屬有據。
　⒉資遣費部分：兩造間僱傭契約係原告於110年6月20日依據勞
    基法第14條第1項第5款規定終止，而原告主張最後六個月平
    均工資為3萬3848元（元以下四捨五入），其工作年資為9月
    19日，依此計算其資遣費應為1萬3587元（＝3萬3848元× 0.8
    028×0.5，以下四捨五入），原告僅請求1萬3586元，自應准
    許。
　⒊提繳勞工退休金部分：被告先前按月為原告提繳勞工退休金1
    908元，惟自110年2月起未再依法提繳乙節，有原告之勞工
    退休金個人專戶資料可憑，既原告係於110年6月20日始終止
    兩造間僱傭契約，被告自有繼續為原告提繳勞工退休金至離
    職日之義務，是原告請求被告補提繳自110年2月1日起至同
    年6月20日離職日止之勞工退休金8904元（＝1908元×4＋1272
    元）至原告之勞工退休金個人專戶亦屬有據，逾此範圍之請
    求，則屬無據。
　㈢按給付有確定期限者，債務人自期限屆滿時起，負遲延責任 
    。給付無確定期限者，債務人於債權人得請求給付時，經其
    催告而未為給付，自受催告時起，負遲延責任；其經債權人
    起訴而送達訴狀，與催告有同一之效力；又遲延之債務，以
    支付金錢為標的者，債權人得請求依法定利率計算之遲延利
    息，但約定利率較高者，仍從其約定利率；應付利息之債務
     ，其利率未經約定，亦無法律可據者，週年利率為百分之
    五 ，民法第229條第1項、第2項、第233條第1項、第203條
    分別定有明文。被告係於111年5月17日收受起訴狀繕本，有
    公示送達公告可參（應受送達之被告法定代理人因戶籍地送
    達不到，起訴狀繕本係經國內公示送達，於111年4月27日經
    登載於司法院網站，經20日即同年5月17日發生送達之效力
    ），則原告自得請求被告自111年5月18日起至清償日止，按
    年息百分之5計算之遲延利息。　　
四、綜上所述，原告依勞退條例第12條、第31條等規定及兩造間
    僱傭契約之法律關係，請求被告給付給付其6萬8586元，及
    自111年5月18日起至清償日止，按年息百分之5計算之利息 
    ，並提繳8904元至原告之勞工退休金個人專戶，均有理由，
    應予准許，逾此範圍之請求，則無理由，不應准許。
五、再按法院就勞工之給付請求，為雇主敗訴之判決時，應依職
    權宣告假執行。前項情形，法院應同時宣告雇主得供擔保或
    將請求標的物提存而免為假執行，勞動事件法第44條第1項 
    、第2項定有明文。查本件為被告敗訴之判決，爰依職權宣
    告假執行及酌定相當之擔保金額宣告免為假執行。
六、本件係小額訴訟程序，依民事訴訟法第79條、第436條之19
    第1項規定，法院為訴訟費用之裁判時，併確定訴訟費用額
    為1000元，由被告負擔。
中　　華　　民　　國　　111 　年　　6 　　月　　29　　日
                    勞動法庭  法  官  翁偉玲
以上正本係照原本作成。
如不服本判決，須以違背法令為理由，於判決送達後20日內向本
院提出上訴狀（須按他造當事人之人數附繕本）。如委任律師提
起上訴者，應一併繳納上訴審裁判費。
中　　華　　民　　國　　111 　年　　6 　　月　　29　　日
                              書記官　陳信宏